# 关于研发如此处理对吗

提问人：L 小满 1 时间：2019-12-02 06:30:12
请教陈版，A 公司是母公司，B 公司是其全资子公司。A 和 B 的主营业务均为软件开发维护、系统集成等。B 由于不具有相关资质，无法与外部，均以 A 公司的名义对外签订，然后 AB 之间再签订服务合作协议，将业务交由 B 公司来做，但 B 公司需要以 A的名义与外部客户交涉。由该项目产生的产权都归属于 B 公司。我想问，这种情况属于A 公司的委托外部研发吗？因为实际上，他们是这么处理的，B公司针对该项目发生的费用计入了研发费用，并进行了加计扣除。A 公司针对支付给 B 公司的款项计入了研发支出-资本化，但没有计入加计扣除的基数。做法对吗

回答人：chenyiwei
从你说的情况看，这种业务应属于基于客户合同的受托研发，不是企业内部自主发起的研发项目。在 A、B 各自的个别报表层面进行处理时，B 应按《企业会计准则第 14 号——收入》的 “提供劳务模式” 处理，将 A 支付的款项确认为收入，同步结转合同成本到营业成本；A 则应考虑起在整个合同安排中的地位是代理人还是主要责任人，相应确定收入确认应采用总额法还是净额法。无论如何，在会计上确认研发支出（不论是否资本化）而不是营业成本，不论在 A 还是 B，都是不恰当的。

提问人：L 小满 1 时间：2019-12-03 06:30:13
谢谢陈版，意思是基于客户的需求受托研发，实际就是该企业的主营业务，应该确认收入和成本，均不能作为研发支出吗？如果研发的技术产权归受托公司所有，那应该怎么处理呢？受托公司能确认资产吗，也还是不能作为研发支出吗？我想知道就是研发出来的产品所有权的归属对此类业务有什么影响啊？

回答人：chenyiwei
如果研发的技术产权归受托公司所有，受托方可主导其使用并获取利益，这与受托研发是否矛盾？另外受托研发的服务费和自己主导后续使用的相关受益哪个更重要，后者能否合理预计？